臺灣桃園地方法院民事判決
111年度小上字第28號
上  訴  人  裕邦信用管理顧問股份有限公司

法定代理人  陳載霆  
訴訟代理人  劉書瑋  

            蘇偉譽  
被上訴人    謝德聖  
上列當事人間請求給付電信費事件，上訴人對於民國110年11月1
8日本院中壢簡易庭110度壢小字第1403號第一審判決提起上訴，
本院於111年5月31日言詞辯論終結，判決如下：
    主      文
上訴駁回。
第二審訴訟費用新臺幣1,500元由上訴人負擔。
    事實及理由
壹、程序方面：
    按對於小額程序之第一審判決提起上訴，非以其違背法令為
    理由，不得為之；又上訴狀內應記載上訴理由，表明下列各
    款事項：㈠原判決所違背之法令及其具體內容；㈡依訴訟資料
    可認為原判決有違背法令之具體事實。民事訴訟法第436條
    之24第2項、第436條之25分別定有明文。本件上訴人提起上
    訴，已指摘原審判決未適用民法第125條之規定，堪認其提
    起本件上訴已具備前開合法要件，先予敘明。
貳、實體方面：
一、上訴人主張：被上訴人前向訴外人亞太電信股份有限公司（
    下稱亞太電信）申請租用如附表所示行動電話門號，並簽訂
    行動電話申請書（下稱系爭契約），嗣系爭契約因被上訴人
    積欠電信費而遭亞太電信終止，被上訴人尚積欠亞太電信如
    附表所示之電信費、專案補償款及委（受）託代銷服務費用
    （下稱系爭債權）。又依系爭契約約定，立同意書之人若於
    專案合約期間內退租，應給付亞太電信專案優惠補貼，此項
    金額得按比例逐日遞減，意即亞太電信與被上訴人約定，如
    被上訴人提前終止電信契約，即應支付電信補償金（即本件
    之專案補償款），此部分約定屬損害賠償總額預定性質之違
    約金，且電信公司所提供之商品為電信服務，服務之代價為
    電信費用，而非電信補償金，自無民法第127條第8款規定之
    適用。嗣亞太電信於109 年9 月11日將系爭債權讓與伊，經
    伊多次催討均未獲置理，爰依系爭契約及債權讓與之法律關
    係，求為判命被上訴人應給付電信費新臺幣（下同）5,601
    元、專案補償款26,758元及委（受）託代銷服務費用500元
    等語（原審判決被上訴人應給付上訴人500元本息，並依職
    權宣告假執行，另駁回上訴人其餘之訴。上訴人對於原審判
    決其敗訴部分全部不服提起上訴，被上訴人就原審判決對其
    不利部分，未據聲明不明，該部分業已確定非本院審理範圍
    ，不予贅述）。並上訴聲明：㈠原判決關於駁回後開第2項上
    訴人之訴部分廢棄。㈡上開廢棄部分，被上訴人應再給付上
    訴人32,359元，及自109年9月11起至清償日止，按年利率5%
    計算之利息
二、被上訴人則以：本件電信費及專案補償款均應適用2年短期
    時效等語，資為抗辯。並聲明：上訴駁回。
三、本院之判斷：
  ㈠電信費部分：
　　按「電信」係指利用有線、無線，以光、電磁系統或其他科
    技產品發送、傳輸或接收符號、信號、文字、影像、聲音或
    其他性質之訊息，「電信服務」，係指利用電信設備所提供
    之通信服務，電信法第2條第1、3款分別定有明文。又民法
    第127條第8款之「商品」，法文上雖無明確定義，惟該條所
    定之請求權，在立法上均有宜速履行或應速履行之目的。復
    按民法第127條第8款所定商人、製造人、手工業人所供給之
    商品及產物之代價，係指商人就其所供給之商品及製造人、
    手工業人就其所供給之產物之代價而言，蓋此項代價債權多
    發生於日常頻繁之交易，故賦予較短期之時效期間以促從速
    確定（最高法院39年台上字第1586號判例意旨可資參照）。
    是所謂「商品」定義之範圍，應自該商品是否屬「日常頻繁
    之交易，且有促從速確定必要性」以為觀察。就固體、液體
    及氣體之外的各種能源，諸如熱、光、電氣、電子、電磁波
    、放射線、核能等，在技術上已能加以控制支配，工商業及
    日常生活上已普遍使用，倘有頻繁交易且有從速確定之必要
    者，自應順應社會變遷並應立法目的而為適度擴張，並無將
    本條之商品限定為有體動產之必要。電信業者既以提供行動
    通信網路系統發送、接收、傳遞電磁波之方式，供其用戶發
    送、傳輸或接收符號、信號、文字、影像、聲音、網路訊號
    ，並基此向其用戶按月收取通話費、上網費、月租費，則該
    行動通信網路系統自屬電信業者營業上供給之「商品」，且
    現今社會行動通信業務蓬勃發展，此類債權應有從速促其確
    定之必要性，應認電信業者所提供予用戶之行動通話網路系
    統，亦為民法第127條第8款所稱之「商品」，是電信費請求
    權自有該條2年短期時效之適用。
  ㈡專案補償款部分：
　　經查，系爭契約之開通資費及促案優惠及限制欄中均註明各
    門號合約期間所得享有之專案補償款金額，並於第8點均記
    載：「本專案合約期間內，立同意書人不得退租(含一退一
    租)、轉換至預付卡或被銷號，否則需賠償亞太電信專案補
    償款，補償款之計算採以日遞減原則計算」、「如有欠繳月
    租費等其他費用時並應立即繳清」、「補償款計算公式：專
    案補償款－[(專案補償款/合約日數)*已使用日數]=實際應賠
    償之專案補償款金額」等語（見司促卷第9頁、第10頁背面
    ），可知被上訴人向亞太電信申辦系爭門號，須承諾該門號
    於一定期間（即綁約）內持續使用，並定期支付所約定之資
    費，方得享有專案各項服務之優惠，倘被上訴人於期限內退
    租或被銷號，亞太電信即得依所計算之遞減金額以補償名義
    向被上訴人收取前所減免之電信優惠差價。換言之，上開專
    案補償款即係被上訴人未綁約應支付之電信資費與其因綁約
    而取得之優惠資費間之差額，系爭契約所載「實際應賠償之
    專案補償款金額」並非損害賠償性質，亦非違約金，而係被
    上訴人所應返還已使用日數之資費優惠金額，應認上開專案
    補償款之性質實質上仍應屬亞太電信提供電信服務之代價，
    其請求權時效應與電信費相同，有民法第127條第8款所規定
    2年期時效之適用。
  ㈢從而，本件電信費及專案補償款請求權，均應適用民法第127
    條第8款所規定之2年短期時效，上訴人主張電信費及專案補
    償款請求權時效均應適用民法第125條第1項所定15年期間云
    云，尚不足採。而依上訴人陳報及提出電信服務費收據（補
    ）顯示，上開電信服務費最後通知被上訴人繳款期限分別為
    102年5月及同年10月間（見原審卷第19-20頁），上訴人聲
    請支付命令之日為110 年4 月14日，有支付命令聲請狀之收
    文章在卷可參（見司促卷第2 頁），顯已逾2年消滅時效，
    被上訴人以罹於時效為抗辯拒絕給付，於法自屬有據。
四、綜上所述，上訴人基於債權讓與及系爭契約之法律關係，請
    求被上訴人應再給付上訴人32,359元，及自109年9月11起至
    清償日止，按年利率5%計算之利息，為無理由，不應准許。
    原審判決上訴人敗訴，於法並無不合。上訴意旨指摘原判決
    適用法規顯有錯誤，求予廢棄改判，為無理由，應予駁回。
五、末按於小額訴訟之上訴程序，法院為訴訟費用之裁判時，應
    確定其費用額，民事訴訟法第436條之19第1項、第436條之3
    2第1項分別定有明文。本件第二審裁判費用為1,500元，應
    由上訴人負擔，爰併為裁定如主文第2項所示。
六、據上論結，本件上訴為無理由，依民事訴訟法第436條之32
    第1、2項、第449條第1項、第436條之19第1項、第78條，判
    決如主文。
中　　華　　民　　國　　111 　年　　6 　　月　　14　　日
                  民事第一庭  審判長法　官　林春長
　　　　　　　　　                  法  官  蕭淳尹
　　　　　　　　　                  法  官  郭俊德
以上正本係照原本作成
本判決不得上訴
中　　華　　民　　國　　111 　年　　6 　　月　　14　　日
                                    書記官　蕭尹吟
附表
編號 門      號 項                  目 金    額  1 0000000000 電信費 3,509元   專案補償款 16,695元   委（受）託代銷服務費用 500元  2 0000000000 電信費 2,092元   專案補償款 10,063元